fi: Kierteen suunta: Tasapainotettu/kerrattu; S-kierre; Z-kierre; Muu
ro-RO: Direcție de răsucire: Echilibrat/pliat; Răsucire în S; Răsucire în Z; Altele
lt-LT: Sukimo kryptis: Subalansuota / sudėtinė; S formos sukimas; Z formos sukimas; Kita
da: Snoningsretning: Balanceret/tvundet; S-snoning; Z-snoning; Andet
sk-SK: Smer otáčania: Vyvážený/zosúkaný; S-zákrut; Z-zákrut; Iný
el: Κατεύθυνση περιστροφής: Ισορροπημένο/πολύκλωνο; Στρίψιμο S; Στρίψιμο Z; Άλλο
sl-SI: Smer sukanja: Uravnotežena preja; Suk S; Suk Z; Drugo
th: ทิศทางการบิด: ตีเกลียวคู่ (Balanced/Plied); เกลียว S; เกลียว Z; อื่นๆ
fr: Sens de torsion: Équilibré/retors; Torsion en S; Torsion en Z; Autre
pt-BR: Sentido da torção: Retorcida/balanceada; Torção S; Torção Z; Outro
de: Schlagungsart: Symmetrisch/gezwirnt; S-Drehung; Z-Drehung; Sonstiges
hu: Csavarás iránya: Kiegyensúlyozott/cérnázott; S-sodrat; Z-sodrat; Egyéb
ko: 꼬임 방향: 밸런스드/합사; S 꼬임; Z 꼬임; 기타
tr: Büküm yönü: Dengeli/katlı; S büküm; Z büküm; Diğer
sv: Vridriktning: Balanserat/tvinnat; S-tvinning; Z-tvinning; Annat
zh-TW: 扭轉方向: 平衡/合股; S 捻; Z 捻; 其他
zh-CN: 捻合方向: 平衡/合股; S 捻; Z 捻; 其他
vi: Hướng xoắn: Xoắn cân bằng/xoắn chập; Xoắn chữ S; Xoắn chữ Z; Khác
nb: Vriretning: Balansert/tvunnet; S-tvinn; Z-tvinn; Annet
it: Direzione della torsione: Bilanciato/ritorto; Torsione a S; Torsione a Z; Altro
nl: Draairichting: Gebalanceerd/getwijnd; S-twist; Z-twist; Anders
hr-HR: Smjer uvijanja: Uravnoteženo/sukano; S-zavoj; Z-zavoj; Ostalo
ja: ツイスト方向: バランス / プライ; S撚り; Z撚り; その他
pt-PT: Sentido da torção: Equilibrada/dobrada; Torção em S; Torção em Z; Outro
pl: Kierunek przekręcania: Zrównoważony/skręcany; Skręt typu S; Skręt typu Z; Inne
cs: Směr stáčení: Vyvážený/skaný; Zákrut S; Zákrut Z; Ostatní
ru: Направление скрутки: Сбалансированная/крученая; S-крутка; Z-крутка; Другое
bg-BG: Посока на усукване: Балансирана/многослойна; S-усукване; Z-усукване; Друга
es: Dirección de torsión: Equilibrado/retorcido; Torsión en S; Torsión en Z; Otro
en: Twist direction: Balanced/plied; S-twist; Z-twist; Other